臺灣臺中地方法院刑事判決　　　　　　　　　　　　　九十四年度訴字第九五六號
　　公　訴　人　臺灣臺中地方法院檢察署檢察官
　　被　　　告　甲○○
右列被告因毒品危害防制條例案件，經檢察官提起公訴（九十四年度毒偵字第一二一
二號、第一五六六號），被告於準備程序中就被訴事實為有罪之陳述，本院合議庭裁
定由受命法官獨任進行簡式審判程序，茲判決如左：
    主  文
甲○○連續施用第一級毒品，累犯，處有期徒刑拾月。
扣案之第一級毒品海洛因壹小包（毛重零點伍公克）沒收銷燬之；另扣案之注射針筒
壹支沒收。
    事  實
一、甲○○於民國九十年間因竊盜及施用第一級毒品海洛因案件，經本院分別判處有
    期徒刑三月及十月確定，經定其應執行有期徒刑一年，嗣於九十一年十二月三十
    一日縮刑期滿執行完畢（起訴書誤為九十二年一月十日）。其前於八十八年間因
    施用毒品案件，經本院以八十八年度毒聲字第六七六二號裁定令入戒治處所施以
    強制戒治，屆滿三月時，其成效經評定為合格，再經本院認定無繼續戒治之必要
    ，而以八十九年度毒聲字第二七九０號裁定停止戒治，停止戒治期間付保護管束
    ，於八十九年十二月十九日交付保護管束期滿，由臺灣臺中地方法院檢察署檢察
    官於九十年一月十一日以九十年度戒毒偵字第二七號不起訴處分確定；又於九十
    年一月間，再因施用毒品案件，經本院裁定令入戒治處所施以強制戒治，嗣於九
    十一年一月十六日交付保護管束期滿。詎甲○○於上開強制戒治執行完畢釋放後
    之五年內，復基於施用第一級毒品海洛因之概括犯意，自九十四年一月中旬某日
    起至九十四年三月二日止，在其位於台中縣霧峰鄉○○街十一巷六之一號住處，
    將第一級毒品海洛因摻水放入針筒內注射之方式，以約一天施用一、二次之頻率
    ，連續施用第一級毒品海洛因多次。嗣先於九十四年二月十七日下午二時許，在
    台中市○區○○路一三八號為警查獲，並扣得其所有之第一級毒品海洛因一小包
    （毛重０．五公克）；復於九十四年三月三日晚上八時三十分許，在台中縣霧峰
    鄉○○街十一巷六之一號為警查獲，並扣得其所有之供施用海洛因所用之注射針
    筒一支。
二、案經臺中市警察局第一分局及臺中縣警察局霧峰分局分別報請臺灣臺中地方法院
    檢察署檢察官偵查起訴。
    理  由
一、前揭事實，業據被告甲○○於警詢及偵審時均坦白承認，且被告於九十四年二月
    十七日為警查獲後所採集之尿液，經送請中山醫學大學附設醫院藥物濫用檢測中
    心檢驗結果，呈嗎啡陽性反應，有該檢測中心九十四年二月二十四日出具之檢驗
    報告一份可稽，又被告於九十四年三月三日為警查獲後所採集之尿液，經送請檢
    驗結果，亦呈嗎啡陽性反應，有詮昕科技股份有限公司九十四年三月十六日出具
    之濫用藥物尿液檢驗報告一份（報告編號為00000000）可稽。此外，並
    有被告所有之第一級毒品海洛因一小包（毛重０．五公克）及其所有供施用海洛
    因所用之注射針筒一支扣案足資佐證。足認被告之自白與事實相符，可堪採信。
    綜上所述，本件事證明確，被告上開犯行洵堪認定。
二、按海洛因係毒品危害防制條例所定之第一級毒品，不得非法施用。核被告甲○○
    連續施用第一級毒品海洛因多次之行為，係犯毒品危害防制條例第十條第一項之
    施用第一級毒品罪。查被告為供施用第一級毒品海洛因而持有該級毒品之低度行
    為，應為施用第一級毒品海洛因之高度行為所吸收，不另論罪。次查被告先後多
    次施用第一級毒品海洛因犯行，時間緊接，觸犯構成要件相同之罪名，顯係基於
    概括犯意反覆為之，為連續犯，應依刑法第五十六條之規定，以一罪論，並依法
    加重其刑。檢察官雖僅起訴被告於九十四年一月中旬某日起至九十四年二月二十
    八日，連續施用海洛因之犯行，其餘部分未據起訴，惟因未起訴部分與起訴且經
    本院判決有罪部分，有連續犯之裁判上一罪關係，依刑事訴訟法第二百六十七條
    規定，為起訴效力所及，本院自得併予審究，併此敘明。查被告於九十年間因竊
    盜及施用第一級毒品海洛因案件，經本院分別判處有期徒刑三月及十月確定，經
    定其應執行有期徒刑一年，嗣於九十一年十二月三十一日縮刑期滿執行完畢（起
    訴書誤為九十二年一月十日）等情，有臺灣臺中地方法院檢察署刑案資料查註紀
    錄表及臺灣高等法院被告全國前案紀錄表各一份存卷可憑，其於有期徒刑執行完
    畢後之五年內，再犯本件有期徒刑以上之罪，為累犯，應依刑法第四十七條規定
    ，遞加重其刑。爰審酌被告前曾因施用毒品案件，曾經強制戒治及經法院判刑，
    竟又再施用毒品不輟，而無視於毒品對於自身健康之戕害及國家對於杜絕毒品犯
    罪之禁令，其施用毒品期間甚長，惟施用毒品係屬自戕行為，犯罪手段尚屬平和
    ，亦未因此而危害他人，又其於本院審理期間坦承犯行，態度尚稱良好，況且施
    用毒品者均有相當程度之成癮性及心理依賴，其犯罪心態與一般刑事犯罪之本質
    並不相同，應側重適當之醫學治療及心理矯治為宜等一切情狀，量處如主文所示
    之刑。
三、於九十四年二月十七日為警查案之第一級毒品海洛因一小包（毛重０．五公克）
    係屬第一級毒品，應依毒品危害防制條例第十八條第一項前段之規定，宣告沒收
    銷燬之。另扣案之注射針筒一支，係被告所有，且供其施用第一級毒品海洛因所
    用之物，業據被告供承在卷，應依刑法第三十八條第一項第二款規定，予以宣告
    沒收。
四、據上論斷，應依刑事訴訟法第二百七十三條之一第一項、第二百九十九條第一項
    前段，毒品危害防制條例第十條第一項、第十八條第一項前段，刑法第十一條、
    第五十六條、第四十七條、第三十八條第一項第二款，判決如主文。
本案經檢察官乙○○到庭執行職務。
中    華    民    國      九十四      年       三      月   三十一    日
                                臺灣臺中地方法院刑事第九庭
                    法  官  曾  佩  琦
右正本證明與原本無異。
如不服本判決，應於判決送達後十日內向本院提出上訴狀，上訴於臺灣高等法院臺中
分院( 須附繕本 )。
                                      書記官
中    華    民    國      九十四      年       三      月   三十一    日
附錄本案論罪科刑法條：
【毒品危害防制條例第十條第一項】
  施用第一級毒品者，處六月以上五年以下有期徒刑。
